---
title: "gráficos em ggplot2: o básico"
author: "Fernando Corrêa"
date: "15 de abril de 2017"
output: ioslides_presentation
---

```{r setup, include=FALSE}
knitr::opts_chunk$set(echo = FALSE)
library(dplyr)
library(ggplot2)
```

## Elementos de um grafico: dados

```{r}
tabela <- tibble::tribble(~`Coluna 1`,~`Coluna 2`,~`Classe 1`,~`Classe 2`,
                          3.4, 4.3, 'azul', 'circulo',
                          1.3, 1.5, 'azul', 'circulo',
                          6.5, 7.2, 'vermelho', 'retangulo',
                          4.2, 2.8, 'vermelho', 'retangulo')

knitr::kable(tabela, format = 'pandoc')
```

## Elementos de um grafico: dados

```{r}
tabela <- tibble::tribble(~`Coluna 1`,~`Coluna 2`,~`Classe 1`,~`Classe 2`,
                          3.4, 4.3, 'azul', 'circulo',
                          1.3, 1.5, 'azul', 'circulo',
                          6.5, 7.2, 'vermelho', 'retangulo',
                          4.2, 2.8, 'vermelho', 'retangulo')

tabela_resumo <- tabela[,1:2] %>% 
  summarise_all(funs(mean(.))) %>% 
  setNames(c("Média da Coluna 1", "Média da Coluna 2"))

knitr::kable(tabela, format = 'pandoc')
```

<br>

```{r}
knitr::kable(tabela_resumo, format = 'markdown')
```

## Elementos de um gráfico: elementos estéticos

```{r}
tabela %>% 
  ggplot(aes(x = `Coluna 1`, y = `Coluna 2`)) +
  #geom_point(size = 4) + 
  theme_bw(15) +
  xlab('') +
  ylab('') +
  theme(legend.position = 'none')
```

## Elementos de um gráfico: elementos estéticos - eixos

```{r}
tabela %>% 
  ggplot(aes(x = `Coluna 1`, y = `Coluna 2`)) +
  geom_point(size = 4) + 
  theme_bw(15) +
  theme(legend.position = 'none')
```

## Elementos de um gráfico: elementos estéticos - cores

```{r}
tabela %>% 
  ggplot(aes(x = `Coluna 1`, y = `Coluna 2`, color = `Classe 1`)) +
  geom_point(size = 4) + 
  theme_bw(15) +
  theme(legend.position = 'none')
```

## Elementos de um gráfico: elementos estéticos - formatos

```{r}
tabela %>% 
  ggplot(aes(x = `Coluna 1`, y = `Coluna 2`, color = `Classe 1`, shape = `Classe 2`)) +
  geom_point(size = 4) + 
  theme_bw(15) +
  theme(legend.position = 'none')
```

## Elementos de um gráfico: anotações

```{r}
tabela %>% 
  ggplot(aes(x = `Coluna 1`, y = `Coluna 2`, color = `Classe 1`, shape = `Classe 2`)) +
  geom_point(size = 4) + 
  theme_bw(15) +
  ggtitle("Um Lindo Gráfico")
```

## Gramática de gráficos e R

```{r, echo = T, eval = F}
ggplot(tabela,
       aes(x = `Coluna 1`,
           y = `Coluna 2`,
           color = `Classe 1`,
           shape = `Classe 2`))
```

## Gramática de gráficos e R

```{r, echo = F}
ggplot(tabela,
       aes(x = `Coluna 1`,
           y = `Coluna 2`,
           color = `Classe 1`,
           shape = `Classe 2`))
```

## Gramática de gráficos e R

```{r, echo = T, eval = F}
ggplot(tabela,
       aes(x = `Coluna 1`,
           y = `Coluna 2`,
           color = `Classe 1`,
           shape = `Classe 2`)) +
  geom_point(size = 4)
```

## Gramática de gráficos e R

```{r, echo = F, eval = T}
ggplot(tabela,
       aes(x = `Coluna 1`,
           y = `Coluna 2`,
           color = `Classe 1`,
           shape = `Classe 2`)) +
  geom_point(size = 4)
```

## Gramática de gráficos e R

```{r, echo = T, eval = F}
ggplot(tabela,
       aes(x = `Coluna 1`,
           y = `Coluna 2`,
           color = `Classe 1`,
           shape = `Classe 2`)) +
  geom_point(size = 4) +
  theme_bw(15)
```

## Gramática de gráficos e R

```{r, echo = F, eval = T}
ggplot(tabela,
       aes(x = `Coluna 1`,
           y = `Coluna 2`,
           color = `Classe 1`,
           shape = `Classe 2`)) +
  geom_point(size = 4) +
  theme_bw(15)
```

## Gramática de gráficos e R

```{r, echo = T, eval = F}
ggplot(tabela,
       aes(x = `Coluna 1`,
           y = `Coluna 2`,
           color = `Classe 1`,
           shape = `Classe 2`)) +
  geom_point(size = 4) +
  theme_bw(15) +
  ggtitle("Um Lindo Gráfico")
```

## Gramática de gráficos e R

```{r, echo = F, eval = T}
ggplot(tabela,
       aes(x = `Coluna 1`,
           y = `Coluna 2`,
           color = `Classe 1`,
           shape = `Classe 2`)) +
  geom_point(size = 4) +
  theme_bw(15) +
  ggtitle("Um Lindo Gráfico")
```